# 新金融工具准则下，对应收少数股东款项是否计提坏账及准则依据

提问人：ChrisYQ1031 时间：2019-09-16 17:09:00
新金融工具准则下，对少数股东的应收款项坏账计提：①对应少数股东权益大于该少数股东挂账的应收款项；② 对应少数固定权益小于该少数股东挂账的应收款项。以上 ①② 不同情况对少数股东应收应收款项是否需计提坏账？准则依据是？另外，如果是少数股东向公司借款并就该借款提供足额的担保的情况下，如何考虑其坏账计提？还请陈版于百忙中回复，非常感谢！

回答人：chenyiwei
对应收少数股东的款项，也应参照其他同类应收款项一并计提坏账准备，与该余额是否大于或小于相应的少数股东权益余额没有直接关系。
如果是少数股东向公司借款并就该借款提供足额的担保的情况下，也可能认可其信用风险很低。